臺灣士林地方法院行政訴訟判決　
110年度交字第292號
原      告  呂育財  
被      告  臺北市交通事件裁決所

代  表  人  蘇福智  
上列當事人間交通裁決事件，原告不服被告中華民國110年10月1
5日北市裁罰字第22-A00ZUC152號裁決，提起行政訴訟，本院判
決如下：
    主      文
原告之訴駁回。
訴訟費用新臺幣參佰元由原告負擔。　　
    事實及理由
壹、程序事項：
　　本件原告因不服被告於民國110年10月15日以北市裁罰字第2
    2-A00ZUC152號違反道路交通管理事件裁決書（下稱原處分
    ），裁處其罰鍰新臺幣（下同）600元，提起行政訴訟，依
    行政訴訟法第237條之1規定，應適用交通裁決事件訴訟程序
    ，本院並依同法第237條之7規定，爰不經言詞辯論，逕為判
    決。
貳、實體事項：
一、爭訟概要：
　　臺北市政府警察局交通警察大隊（下稱舉發機關）員警認原
    告所有車牌號碼000-00號營業小客車（下稱系爭汽車），於
    110年9月20日18時4分許，行經臺北市○○區○○路000號，有「
    停車車種不依規定」之違規事實，而於110年9月27日填製臺
    北市政府警察局北市警交字第A00ZUC152號舉發違反道路交
    通管理事件通知單（下稱舉發通知單）逕行舉發原告，並記
    載應到案日期為110年11月4日前。原告於110年9月28日向被
    告陳述意見，經舉發機關查復違規事實屬實，原告遂於110
    年10月15日向被告申請開立裁決書，被告乃於同日作成原處
    分，依違反道路交通管理處罰條例第56條第1項第9款規定，
    裁處原告罰鍰600元。原告不服，遂提起本件行政訴訟。
二、原告起訴主張：
　㈠舉發機關110年10月12日北市警交大執字第1103036974號函說
    明二，敘明案址前貨車裝卸專用區，專用標誌牌上所載「週
    一至週五」，07：00至20：00時段內，僅係提供不特定對象
    之小貨車、小客貨兩用車上下貨使用。舉發機關以標誌解釋
    牌上未加註「假日除外」等字樣，擴充解釋表示該禁止時段
    包含假日為由逕行舉發。惟如此解釋，何以標誌牌又特別加
    註「週一至週五」等之區隔，且標誌牌上更註明該時段外，
    可供一般車輛繳費停放，明顯有告知用路人除禁止時段外，
    可供一般車輛繳費停放無誤，本件違規時間係110年9月20日
    ，為中秋連假等語。
　㈡並聲明：原處分撤銷。
三、被告答辯略以：
　㈠卷查本案舉發機關函復表示，經查系爭汽車於110年9月20日
    （週一）18時4分許，在臺北市○○區○○路000號前貨車裝卸專
    用區違規停放事實明確，現場設有「週一至週五07：00-20
    ：00」貨車裝卸專用標誌牌面，於時段內係僅供不特定對象
    之「小貨車、小客貨兩用車」上下貨使用，小客車不得占用
    。該車輛之車種類別於監理機關及行照登錄列管之資料為營
    業小客車，爰於貨車裝卸專用時段內占用停車屬違規停車，
    舉發機關執勤員警依法舉發取締及拖吊移置，並無違誤。且
    該標誌牌面未加註「假日除外」相關字樣，即表示禁停管制
    時段包含假日，爰該貨車裝卸專用區於「貨車裝卸時間」適
    逢週六、日以外之假日並無開放一般小型車輛停放，請駕駛
    人依現場之標誌、標線等管制規定停車，以維道路行車秩序
    與安全順暢。本案原告係爭「何以標誌牌又特別加註『週一
    至週五』等之區隔，且標誌牌上更註明該時段外，可供一般
    車輛繳費停放無誤」一節，經查案址貨車裝卸專用區之管制
    標誌牌面已載明貨車裝卸時間為週一至週五07：00至20：00
    ，及裝卸貨時段外開放一般小型車停放並依該路段公告費率
    收費等規定，因標誌內容未標示「假日除外」或「含假日」
    等相關文字，故無假日停放爭議；次查本案系爭汽車停放時
    間為110年9月20日星期一18時4分，屬該貨車裝卸專用區之
    裝卸貨時段，尚無疑義。另經檢核取締採證照片，其標誌牌
    面內容尚屬清楚，此有臺北市停車管理工程處110年10月29
    日北市停企字第1103089843號函在卷可稽。就交通標誌、標
    線、號誌而言，該設置行為，即屬一種公告措施，故具規制
    作用之標誌、標線、號誌於對外設置完成時，即發生效力。
    另道路交通主管機關於進行道路規劃及道路標線設置時，仍
    需綜合考量當地實際情形及需求，依據相關法令規定並因地
    制宜為之，並非必須或僅能依該範例及原則一律進行相關之
    規劃及設置。原告於上揭時、地停放系爭汽車時，本可見系
    爭停車格位劃設有「貨車裝卸專用區」之字樣及旁邊設立之
    告示牌面，原告當受其規制，對之即有遵守之義務，卻仍將
    系爭汽車停放該處停車格位，自屬未依現場標誌標線指示停
    車之違規行為。綜上，本件違規行為，應堪認定，被告依法
    裁處，並無違誤。
　㈡並聲明：原告之訴駁回。
四、本院之判斷：
　㈠按「汽車駕駛人停車時，有下列情形之一者，處新臺幣六百
    元以上一千二百元以下罰鍰：…九、停車時間、位置、方式
    、車種不依規定。…」，道路交通管理處罰條例第56條第1項
    第9款定有明文。又按「汽車停車時，應依下列規定：…十五
    、停車時間、位置、方式及車種，如公路主管機關、市區道
    路主管機關或警察機關有特別規定時，應依其規定。」，道
    路交通安全規則第112條第1項第15款亦有明文。再按「（第
    1項）車輛停放線，用以指示車輛駕駛人停放車輛之位置與
    範圍。（第2項）本標線之線型為白實線，線寬十公分。但
    機車停放線劃設於非車道上者，得採用線寬五公分。…（第7
    項）專用性停車位（停靠區），其寬度、長度、專用車種及
    適用時機由主管機關視實際需要設置，其地面應加繪白色專
    用車輛標字或圖案，並得配合設置標誌告示。」，道路交通
    標誌標線號誌設置規則第190條第1、2、7項分別定有明文。
    另按「汽車駕駛人之行為有下列情形之一，當場不能或不宜
    攔截製單舉發者，得逕行舉發：…五、違規停車…。」，道路
    交通管理處罰條例第7條之2第1項第5款亦定有明文。
　㈡經查，原告所有系爭汽車，於上揭時、地，有「停車車種不
    依規定」之違規事實，有舉發通知單、舉發機關110年10月1
    2日北市警交大執字第1103036974號函暨所附採證照片、110
    年10月28日北市警交大執字第1103038998號函暨所附採證照
    片、臺北市停車管理工程處110年10月29日北市停企字第110
    3089843號函等件附卷可稽（見本院卷第34、40-42、52-57
    頁）。
　㈢原告雖主張：舉發機關以標誌牌上未加註「假日除外」等字
    樣，擴充解釋表示該禁止時段包含假日為由逕行舉發，惟何
    以標誌牌又特別加註「週一至週五」等之區隔，且標誌牌上
    更註明該時段外，可供一般車輛繳費停放，明顯有告知用路
    人除禁止時段外，可供一般車輛繳費停放無誤，本件違規時
    間係110年9月20日，為中秋連假等語。按「駕駛人駕駛車輛
    、大眾捷運系統車輛或行人在道路上，應遵守道路交通標誌
    、標線、號誌之指示、警告、禁制規定，並服從執行交通勤
    務之警察或依法令執行指揮交通及交通稽查任務人員之指揮
    。」，道路交通管理處罰條例第4條第2項定有明文。而本件
    違規地點貨車裝卸專用區之管制標誌牌面載明貨車裝卸時間
    為週一至週五07：00-20：00，及裝卸貨時段外開放一般小
    型車停放並依該路段公告費率收費，有臺北市停車管理工程
    處110年10月29日北市停企字第1103089843號函在卷可按（
    見本院卷第56頁），並有採證照片附卷可稽（見本院卷第42
    頁），是依該標誌，僅於週一至週五上午7時至晚間8時以外
    之時間，開放一般小行車停放，並未含其他假日，而系爭汽
    車停放該處之110年9月20日為星期一，原告於週一將系爭汽
    車停放該處，自有「停車車種不依規定」之違規事實。原告
    主張本件違規日期為中秋連假，然依本件標誌並未以平日、
    假日區分一般小型車是否得停放該處，原告此部分之主張，
    無從採憑。
五、綜上所述，原告所有之系爭汽車於前揭時、地，確有「停車
    車種不依規定」之違規事實，舉發機關據以製單舉發，被告
    並依道路交通管理處罰條例第56條第1項第9款、違反道路交
    通管理事件統一裁罰基準及處理細則及違反道路交通管理事
    件統一裁罰基準表之規定，裁處原告罰鍰600 元，並無違誤
    。原告訴請撤銷為無理由，應予駁回。
六、本件判決基礎已臻明確，兩造其餘之攻擊防禦方法經本院斟
    酌後，核與判決不生影響，無一一論述之必要，併予敘明。
七、本件第一審裁判費為300元，應由原告負擔，爰確定第一審
    訴訟費用額如主文第2項所示。
八、據上論結，本件原告之訴為無理由，依行政訴訟法第237條
    之7、第237條之8第1項、第98條第1項前段，判決如主文。
中　　華　　民　　國　　111 　年　　1 　　月　　10　　日
　　　　　　　　　行政訴訟庭　法　官　林宜靜
以上為正本係照原本作成。
如不服本判決，應於判決送達後20日內，向本院提出上訴狀並表
明上訴理由（原判決所違背之法令及其具體內容或依訴訟資料可
認為原判決有違背法令之具體事實），其未載明上訴理由者，應
於提出上訴後20日內向本院補提理由書（上訴狀及上訴理由書均
須按他造人數附繕本，如未按期補提上訴理由書，則逕予駁回上
訴），並應繳納上訴裁判費新臺幣750元。
中　　華　　民　　國　　111 　年　　1 　　月　　10　　日
                              書記官  廖引鳳